臺灣彰化地方法院刑事判決　　　　　　　　　　　　　　九十年度易字第五四九號
　　公　訴　人　臺灣彰化地方法院檢察署檢察官
　　被　　　告　壬○○
　　被　　　告　乙○○
右列被告因竊盜案件，經檢察官提起公訴（八十九年度偵字第五一六一號、第八九七
０號），本院判決如左：
    主      文
壬○○連續結夥三人以上竊盜，累犯，處有期徒刑拾月。
被訴普通竊盜部分無罪。
乙○○連續結夥三人以上竊盜，處有期徒刑柒月，緩刑參年，緩刑期間付保護管束。
    事      實
一、壬○○前曾於民國（下同）八十六年間因違反麻醉藥品管理條例案件，經本院判
    處有期徒刑三月確定，於八十七年五月二十三日執行完畢，仍不知悔改；因丙○○（通緝中）曾在彰化縣員林鎮○○路○段三十號十一樓、九樓庚○○經營之麒
    麟ＫＴＶ店內工作，持有該店內保全設施之磁卡，壬○○與辛○○（另併本院審
    理）、丙○○、乙○○基於意圖自己不法所有之概括犯意聯絡，分別於八十九年
    三月六日夜間二十一時四分許、三月十七日上午六時五十一分許，丙○○、壬○○、乙○○、辛○○、丁○○（另由軍法機關偵查審理）結夥三人以上，一同侵
    入彰化縣員林鎮○○路○段三十號十一樓、九樓庚○○經營之ＫＴＶ店內，竊取
    庚○○所有之如附表所示傳真機等物，得手後逃逸，並變賣朋分花用；嗣於八十
    九年三月二十一日下午十八一時十分許，經庚○○報警後，為警尋線在彰化縣員
    林鎮○○街三六七巷四十六號壬○○住處查獲，扣得之麒麟貴賓卡三十張、世外
    桃源ＫＴＶ金卡十九張、合成塑財神像一個與麥克風一支等物。
二、案經彰化縣警察局員林分局報請臺灣彰化地方法院檢察署檢察官偵查起訴。
    理      由
甲、有罪部分：
一、訊據被告壬○○、乙○○均矢口否認有前開犯行，被告壬○○辯稱：伊未參與竊
    盜，查獲之物品係自己到中山路二段三十號六樓拿的，我經被告曾為瑞賢同意的
    云云；被告乙○○則辯稱：伊未參與，係壬○○等人誣賴伊云云，並舉證人即其
    阿姨戊○○為證；經查：被告等右揭犯罪實，業據被害人庚○○、甲○○指陳失
    竊情節相符，且有失竊報告及贓物領據附卷可證；雖被告等在審理中均辯稱未參
    與云云，惟：
    （一）被告壬○○於警訊及八十九年十一月十五日偵訊中稱：於八十九年三月中
          旬，伊在麒麟ＫＴＶ座落地六樓廢棄空房，發現有一個ＣＤ音響是麒麟Ｋ
          ＴＶ所有，當時伊和麒麟ＫＴＶ店裡少爺阿嘉（即共犯丁○○）在一起，
          他告訴伊說這音響是壞的，伊說可否拿回家修理，他答應伊才取回家，八
          十九年三月中旬我向阿嘉取回音響後二天，我和被告乙○○、辛○○、阿
          嘉共四人在麒麟ＫＴＶ座落之六樓，我有聽到他們三人隱約提起想要竊取
          麒麟ＫＴＶ音響，有提到如何銷贓等語，惟同案被告丁○○於警訊時供稱
          ：被告壬○○在六樓取回音響是有此事，我是說音響可能是壞的，音響放
          置該地已經很久，音響是好是壞我並不清楚，他說要拿回去，我說你要拿
          回去，沒有我的事等詞，足認被告壬○○未經被害人同意即取走該店內之
          物，況警員於九年三月二十一日尋線在其住處稽查，扣得被害人所有置於
          店內之麒麟貴賓卡三十張、世外桃源ＫＴＶ金卡十九張、合成塑財神像一
          個與麥克風一支等物，被告參與竊盜事實極為明確。
    （二）另被告乙○○則於警訊及九十年二月二十一日偵訊中亦坦認：我於八十九
          年三月五日二十三時在被告辛○○家中找他詢問朋友住處，和他聊天，於
          三月六日凌晨三時左右，辛○○邀我幫他搬點東西，我問他要搬什麼，你
          別問，搬一下就好。他開一部發財藍色無牌小貨車，我騎機車跟隨他至員
          林鎮○○路○段三十號一樓，有一叫阿嘉的人己經在那裡等，我們一起乘
          電梯到十一樓，該十一樓門已經打開，辛○○我搬進五袋塑膠袋包著的東
          西，搬運体積重量像ＬＣＤ主機，叫我從電梯搬到辛○○車上，我完就在
          樓下等他們，辛○○有一個朋友叫壬○○，在二月底左右，他曾經向我出
          示新光保全公司設定卡，當時我們在中山路二段三十號六樓，被告壬○○
          說這卡能消除防盜，並邀我至十一樓，我看到他把卡插進去後，好像聽到
          女聲音發出設定解除，我和他就跑了。八十九年二月二十日晚上二十時許
          ，我有去被告壬○○家房間內置放一台ＬＣＤ主機，和二具喇叭音箱，特
          徵和郭先生所描述的相似，ＬＣＤ主機面板左上角貼有包廂號碼，但於三
          月二十一日十八時三十分再去，已經沒有了等語，核與被害人庚○○於警
          訊時所稱：營業時新光保全公司給我們五張卡片，我們店在結束營業後交
          還保全公司四張卡片，還有一張在我們店入組長丙○○手主未繳還，據新
          光保全公司電腦資料顯示說十一樓為八十九年三月六二十一時四分持五號
          卡解除設定，九樓為八十九年三月十七日六時五十一持五號卡解除設定，
          而五號卡據我們查就是被告丙○○未繳回的卡片等語相符，足認該ＫＴＶ
          店雖已停業，但該店內仍設有保全系統等安全設備，如無解除安全系統之
          卡片，仍無順利進入該店內，被告丙○○手中仍持有解除安全系統之卡片
          ，自能順利進入該店內行竊無誤，被告雖舉證人戊○○欲證明其未參與本
          件竊盜，然證人非整日與被告同在，亦無法明確證實被告於前揭犯罪時點
          確在其住處，尚難採為被告有利之證據。
    綜上所述，被告等所辯均不足採，本件事證明確，其等犯行均堪認定。
二、核被告等所為，均係犯刑法第三百二十一條第一項四款之罪。被告壬○○、乙○○與丙○○就上開第一次加重竊盜罪間及三人與辛○○、丁○○就第二次加重竊
    盜罪間，皆有犯意聯絡及行為分擔，均為共同正犯。被告等上開二次加重竊盜犯
    行，時間緊接，顯係基於概括之犯意，觸犯構成要件相同之罪名，應依連續犯論
    以一罪，並加重其刑。被告壬○○前曾於八十六年間因違反麻醉藥品管理條例案
    件，經本院判處有期徒刑三月確定，於八十七年五月二十三日執行完畢，此有台
    灣彰化地方法院檢察署刑案資料查註紀錄表乙紙附卷可稽，其受此有期徒刑執行
    完畢後，五年以內再犯本件有期徒刑以上之罪，應依累犯規定遞加重其刑。爰酌
    被告等均年輕力壯不思進取，為圖小利竊取他人辛苦所得財物，及犯罪後未坦承
    之態度等一切情狀，各量處如主文所示之刑。又被告乙○○前未曾受有期徒刑以
    上刑之宣告，有臺灣彰化地方法院檢察署刑案資料查註紀錄表足稽，經此教訓，
    當知警惕而無再犯之虞，本院認本件所宣告之刑，以暫不執行為宜，爰依法宣告
    緩刑三年，緩刑期間並付保護管束，以啟自新。
乙、無罪部分：
一、按犯罪事實應依證據認定之，無證據不得推定其犯罪事實，又不能證明被告犯罪
    者，應諭知無罪之判決，此於刑事訴訟法第一百五十四條及同法第三百零一條第
    一項分別定有明文。
二、公訴意旨另以被告壬○○又於八十九年九月十一日下午十五時三十分許，駕駛Ｕ
    ＦＮ─０三五號輕型機車，前往彰化員林鎮○○里○○路○段一四二號己○○住
    處，竟意圖為自己不法之所有，無故侵入己○○之住宅內，竊取己○○所有之Ｃ
    Ｄ床頭音響一台，得手後正發動機車，準備逃逸時，為己○○所發現，己○○即
    隨手持鋁製棒球棒敲打壬○○之腰部，壬○○見狀即放下音響，並倉慌逃逸，已
    發動之機車則留置在原處，嗣經己○○報警後，為警循線查獲，因認被告壬○○
    復涉有普通竊盜罪嫌云云，訊據被告壬○○則矢口否認有右揭犯行，辯稱：係己○○說要還我錢，並約我前去，我一人前去，有我、己○○和己○○太太三人在
    場，我私自開己○○家之門進入，我以鑰匙開己○○之家門，在己○○家門前撿
    到的，是於九月九日撿到之鑰匙，我沒有偷音響等語；經查，按告訴人之告訴，
    係以使被告受刑事訴追為目的，是其陳述是否與事實相符，仍應調查其他證據以
    資審認，最高法院五十二年度台上字第一三００號著有判例；本件被告矢口否認
    有右揭犯行，辯稱：係告訴人打電話通知要還錢等語，核與證人賴黃麗梅之證述
    相符，告訴人亦坦承認識被告，故被告所辯實為合理，況公訴人認被告有上開竊
    盜犯行，係憑告訴人之指述及其妻之證述，然二人為夫妻關係，所言自不可能相
    左，餘即無其他證據可資為證，實難據此認被告有何竊盜犯行；此外，本院復查
    無其他積極證據足資證明被告有何上開犯行，揆諸首開說明，被告犯罪不能證明
    ，自應為無罪之諭知。
丙、據上論斷，應依刑事訴訟法第二百九十九條第一項前段、第三百零一條第一項，
    刑法第二十八條、第五十六條、第三百二十一條第一項四款、第四十七條、第七
    十四條第一款、第九十三條第一項，判決如主文。
本案經檢察官吳憲明到庭執行職務。
中      華      民      國    九十一    年      五      月    二十一    日
                                  臺灣彰化地方法院刑事第二庭
                                      法      官  謝  仁  棠
右正本證明與原本無異。
如不服本判決，應於判決送達後十日內向本院提出上訴狀( 須附繕本 )。
告訴人或被害人對於判決如有不服具備理由請求檢察官上訴者，其上訴期間之計算係
以檢察官收受判決正本之日期為準。
                      法院書記官  于  淑  真
中      華      民      國    九十一    年      五      月    二十一    日
刑法第三百二十一條
犯竊盜罪而有左列情形之一者，處六月以上五年以下有期徒刑：
一、於夜間侵入住宅或有人居住之建築物、船艦或隱匿其內而犯之者。
二、毀越門扇、牆垣或其他安全設備而犯之者。
三、攜帶兇器而犯之者。
四、結夥三人以上而犯之者。
五、乘火災、水災或其他災害之際而犯之者。
六、在車站或埠頭而犯之者。
前項之未遂犯罰之。
